# 关于资本化

提问人：wtx2488 时间：2012-01-03 17:21:26
求助各位达人，矿价款(也就是矿权使用费)的借款利息可以资本化么，在线等回复,谢谢

回答人：chenyiwei
如果仅仅是取得采矿权，则相关的借款费用不能资本化，因为采矿权本身不属于“需要经过相当长时间的购建或者生产活动才能达到预定可使用或者可销售状态的固定资产、投资性房地产和存货等资产”。